Minutes et répertoires du notaire Arsène AUMONT-THIÉVILLE, 29 avril 1834 - 15 octobre 1869 (étude X)
Archives nationales
- Minutes de Arsène AUMONT-THIÉVILLE, 29 avril 1834 - 15 octobre 1869; MC/ET/X/1080 - MC/ET/X/1352
  - Minutes. 1851, mars - avril, mars - avril 1851; MC/ET/X/1217
    - Partage, attribution de produit d'adjudication de terrains (5), maison, 82750 f, Paris, Paris (Paris) rue des Petits-Hotels, 27, place Lafayette., 15 mars 1851; MC/ET/X/1217
      Nom, qualité: (Mme ou Mlle) Caminet, Marguerite Louise.
      Domicile: Paris (Paris) rue du Faubourg-Poissonniere, 54.
      Nom, qualité: (M.) Caminet, Georges Louis.
      Domicile: Paris (Paris) place Lafayette, 22.
      Nom, qualité: (M.) Bisson, Clovis Edouard.
      Domicile: Paris (Paris) rue des Lavandieres-Ste-Opportune, 28
    - Succession, renonciation., 15 mars 1851; MC/ET/X/1217
      Nom, qualité: (Mme ou Mlle) Saint-Laurent, Jeanne Constance.
      Nom, qualité: (M.) Godbert, Jean Baptiste.
      Profession: commis marchand, Paris (Paris).
      Domicile: Paris (Paris) rue Saint-Honore, 355 Bis
    - Mainlevee, hypotheque sur maisons (2), 20000 f, Paris (Paris) rue Amelot, 8, rue de la Fontaine-Moliere, 15., 15 mars 1851; MC/ET/X/1217
      Nom, qualité: (M.) Lasson, Eugene.
      Nom, qualité: (M.) Vasselle, Antoine.
      Domicile: Paris (Paris) rue de Mulhouse, 2
    - Mainlevee, hypotheques sur terrains, 1200 f., 16 mars 1851; MC/ET/X/1217
      Nom, qualité: (M.) Monduit, Philippe Clair.
      Profession: plombier, Saint-Germain-en-Laye (Yvelines).
      Domicile: Saint-Germain-en-Laye (Yvelines).
      Nom, qualité: (M.) Jeanne, Antoine.
      Domicile: Suresnes (Hauts-de-Seine).
      Nom, qualité: (M.) Poitou, Jean Francois.
      Profession: menuisier, Maisons-Laffitte (Yvelines).
      Domicile: Maisons-Laffitte (Yvelines).
      Nom, qualité: (personne morale) Laffitte (hoirs).
      Domicile: Paris (Paris) rue Laffitte.
      Relations: héritiers de l'intervenant 5.
    - Obligation, emprunt, 35000 f., 17 mars 1851; MC/ET/X/1217
      Nom, qualité: (M.) Mutel, Philippe.
      Domicile: Paris (Paris) rue de Lancry, 5.
      Nom, qualité: (M.) Delecuse, Jean Charles Cyprien.
      Nom, qualité: (Mme ou Mlle) Jarre, Marie Noemy.
      Domicile: Paris (Paris) rue du Faubourg-St-Denis, 56.
      Nom, qualité: (M.) Godillot, Felix Joseph.
      Domicile: Paris (Paris) rue d'Enghien, 27
    - Liquidation, proces-verbal, reprises apres separation de biens., 17 mars 1851; MC/ET/X/1217
      Nom, qualité: (Mme ou Mlle) Laffitte, Albine Etiennette Marguerite.
      Domicile: Paris (Paris) rue Laffitte, 27.
      Relations: séparé(e) de biens de l'intervenant 2, fille de l'intervenant 3.
      Nom, qualité: (M.) Ney, Joseph Napoleon (prince, Moskowa), Moskowa.
      Profession: colonel de cavalerie, representant du peuple.
      Domicile: Paris (Paris) rue du Luxembourg, 49.
    - Union de créanciers, mainlevee, hypotheque sur maisons (2), Paris (Paris) rue Amelot, 8, rue de la Fontaine-Moliere, 15., 18 mars 1851; MC/ET/X/1217
      Domicile: Paris (Paris) rue Saint-Pierre-Popincourt, 18
    - Succession, inventaire apres décès, etablissement de bains, Paris (Paris) passage des Beaux-Arts, 3 Bis., 19 mars 1851; MC/ET/X/1217
      Nom, qualité: (M.) Detroyes, Jules Adolphe Jean Baptiste Francois.
      Domicile: Mollans (Haute-Saône)
    - Union de créanciers, mainlevee, hypotheque sur immeuble, Maisons-Laffitte (Yvelines)., 19 mars 1851; MC/ET/X/1217
      Nom, qualité: (personne morale) Laffitte (créanciers).
      Relations: créanciers de l'intervenant 2.
      Relations: séparé(e) de biens de l'intervenant 3.
      Domicile: Paris (Paris) rue Laffitte, 27
    - Obligation, emprunt, 20000 f., 20 mars 1851; MC/ET/X/1217
      Nom, qualité: (M.) Pecourt, Pierre Jean Charles.
      Profession: co-proprietaire gerant de journal, Paris (Paris).
      Domicile: Paris (Paris) rue Lamartine, 27.
      Relations: associé(e) de l'intervenant 2.
      Nom: Journal L'Echo Agricole.
      Nom, qualité: (Mme ou Mlle) Mesteil, Louise Angelique.
      Domicile: Paris (Paris) rue des Beaux-Arts, 12.
      Nom, qualité: (M.) Leroux, Etienne Georges.
    - Mainlevee, hypotheque sur maisons (2), Paris (Paris) rue des Beaux-Arts, 5-7 et 3 Bis., 20 mars 1851; MC/ET/X/1217
      Nom, qualité: (M.) Oriot, Eugene Amand.
      Domicile: Paris (Paris) rue de la Tabletterie, 15.
      Nom, qualité: (M.) Dhostel, Felix Roger.
      Domicile: Paris (Paris) rue Saint-Denis, 362.
      Nom, qualité: (Mme ou Mlle) Lachaise, Amelie.
      Domicile: Paris (Paris) boulevard Poissonniere, 8.
      Nom, qualité: (M.) Detroyes, Jacques Francois.
      Nom, qualité: (M.) Galaire, Victor Gustave Adolphe.
      Domicile: Paris (Paris) boulevard Poissonniere, 8
    - Mariage., 20 mars 1851; MC/ET/X/1217
      Nom, qualité: (M.) Gogly, Joseph.
      Profession: employe, Paris (Paris).
      Domicile: Paris (Paris) rue Saint-Denis, 354.
      Nom, qualité: (M.) Gogly, Pierre Nicolas.
      Domicile: Neufchelles (Oise).
      Nom, qualité: (Mme ou Mlle) Legentil, Marie Felix Augusta.
      Nom, qualité: (M.) Legentil, Alexandre Marie Felix.
    - Succession, quittance, legs particuliers, 500 f., 21 mars 1851; MC/ET/X/1217
      Nom, qualité: (Mme ou Mlle) Margat, Claire Sophie.
      Domicile: Clignancourt (Paris) Petite-rue Saint-Denis
    - Mariage., 24 mars 1851; MC/ET/X/1217
      Nom, qualité: (M.) Fresnot, Louis Amedee.
      Domicile: Paris (Paris) rue Saint-Antoine, 214.
      Nom, qualité: (Mme ou Mlle) Thomas, Sophie.
      Domicile: Paris (Paris) rue de Saintonge, 26.
      Nom, qualité: (M.) Delaroque, Jean Baptiste.
    - Sommation respectueuse., 25 mars 1851; MC/ET/X/1217
      Nom, qualité: (M.) Roussel, Louis Charles.
      Domicile: Chapelle (la) (Paris) rue du Bon-Puits, 4.
      Nom, qualité: (M.) Roussel, Pierre Charles.
      Profession: mercier, Paris (Paris).
      Domicile: Paris (Paris) rue Saint-Denis, 392.
      Relations: père de l'intervenant 1
    - Promesse de mariage., 25 mars 1851; MC/ET/X/1217
      Nom, qualité: (Mme ou Mlle) Bouvard, Marie Veronique.
      Domicile: Paris (Paris) rue des Enfants-Rouges, 4.
      Nom, qualité: (M.) Bertau, Louis.
      Profession: gendarme, Chemille (Maine-et-Loire).
      Domicile: Chemille (Maine-et-Loire)
    - Procuration rente publique, dépôt, recouvrement d'arrerages de toutes rentes sur l'etat francais., 26 mars 1851; MC/ET/X/1217
      Nom, qualité: (M.) Edwards, Richard.
      Domicile: Lymington (angleterre).
    - Mainlevee, hypotheques sur terrains (4), 60000 f, Paris (Paris) rue Lafayette X rue chateau-Landon, rue Lafayette., 27 mars 1851; MC/ET/X/1217
      Nom, qualité: (M.) Gouin, Alexandre Henri.
      Domicile: Paris (Paris) rue Tronchet, 5.
      Domicile: Paris (Paris) rue Basse-du-Rempart
    - Liquidation, proces-verbal, reprises apres separation de biens., 28 mars 1851; MC/ET/X/1217
      Nom, qualité: (Mme ou Mlle) Lepoutre, Josephine Erminie.
      Domicile: Paris (Paris) rue de la Fidelite, 22.
      Nom, qualité: (M.) Morisot, Antoine Tiburce.
      Domicile: Paris (Paris) rue de la Fidelite, 22
    - Mainlevee, hypotheques (2), 24926 f., 28 mars 1851; MC/ET/X/1217
      Nom, qualité: (M.) Bardon, Charles.
      Domicile: Paris (Paris) boulevard Bonne-Nouvelle, 31.
      Relations: créancier(e) de l'intervenant 3, créancier(e) de l'intervenant 4.
      Nom, qualité: (personne morale) Devaux et Cie.
      Profession: négociants, Londres (angleterre).
      Relations: créancier(e) de l'intervenant 4, créancier(e) de l'intervenant 5, créancier(e) de l'intervenant 6.
      Nom, qualité: (M.) Ourches D', Balthazar Didier (comte).
      Domicile: Paris (Paris) rue Saint-Lazare, 82.
      Nom, qualité: (personne morale) Banque Gouin et Cie.
      Nom, qualité: (M.) Fremont, Emmanuel Emile.
      Profession: négociant, propriétaire, Paris (Paris).
      Domicile: Paris (Paris) rue du Faubourg-Poissonniere, 3.
      Nom, qualité: (M.) Bouchard, Pierre.
      Domicile: Paris (Paris) rue d'Enghien, 32
    - Procuration rente publique, dépôt, transfert partiel de rente etat 3%, 500 f., 28 mars 1851; MC/ET/X/1217
    - Succession, notoriete., 29 mars 1851; MC/ET/X/1217
      Nom, qualité: (M.) Thibault, Thibault.
      Domicile: Paris (Paris) rue de Clichy, 44
    - Succession, notoriete., 29 mars 1851; MC/ET/X/1217
      Nom, qualité: (M.) Poupinel, Theodore Andre.
      Profession: docteur-en-medecine, Port-Louis (maurice (ile)).
      Domicile: Port-Louis (maurice (ile))
    - Depot de pieces., 29 mars 1851; MC/ET/X/1217
      Domicile: Port-Louis (maurice (ile)).
      Nom, qualité: (Mme ou Mlle) Accar Dit Nainville, Jeanne Petronille Anastasie.
      Domicile: Saint-Germain (Dordogne).
      Relations: veuve de l'intervenant 1
    - Succession, dépôt de pieces., 29 mars 1851; MC/ET/X/1217
      Nom, qualité: (M.) Johnston, James.
      Domicile: Paris (Paris) rue de Castiglione, 12
    - Succession, mainlevee, hypotheque., 30 mars 1851; MC/ET/X/1217
      Nom, qualité: (M.) Gautier, Louis Alexandre.
      Domicile: Paris (Paris) place du Marche-St-Honore, 27
    - Procuration rente publique, dépôt, recouvrement d'arrerages de toutes rentes sur l'etat francais., 31 mars 1851; MC/ET/X/1217
      Nom, qualité: (M.) Mackenzie, John.
      Domicile: Edimbourg (ecosse).
    - Procuration rente publique, dépôt, recouvrement d'arrerages de toutes rentes sur l'etat francais., 31 mars 1851; MC/ET/X/1217
      Nom, qualité: (M.) Thomson, Franck Tourle.
      Domicile: Dinan-Cottage (angleterre).
    - Succession, proces-verbal., 1er avril 1851; MC/ET/X/1217
      Nom, qualité: (M.) Duseigneur, Claude Bernard.
      Domicile: Paris (Paris) rue des Vieux-Augustins, 25
    - Ratification, dépôt, rente viagere, 400 f., 2 avril 1851; MC/ET/X/1217
      Nom, qualité: (M.) Richenet, Arnould.
      Domicile: Paris (Paris) rue Saint-Denis, 200.
      Nom, qualité: (Mme ou Mlle) Rallier, Marguerite.
      Domicile: Authezat (Puy-de-Dôme).
      Nom, qualité: (M.) Bayard, Charles.
    - Donation entre epoux., 3 avril 1851; MC/ET/X/1217
      Nom, qualité: (M.) Decoster, Pierre Andre.
      Profession: constructeur mecanicien, Paris (Paris).
      Domicile: Paris (Paris) rue Stanislas, 9.
      Nom, qualité: (Mme ou Mlle) Guillemain, Amelie Catherine.
    - Donation entre vifs., 3 avril 1851; MC/ET/X/1217
      Domicile: Paris (Paris) rue Stanislas, 9
    - Société, substitution, remplacement de membre de commission de surveillance., 4 avril 1851; MC/ET/X/1217
      Nom, qualité: (Mme ou Mlle) Nuntzenberg, Amelie.
      Domicile: Paris (Paris) rue de la Ville-l'Eveque, 13.
      Relations: veuve de l'intervenant 2, liquidateur de la failllite de l'intervenant 4.
      Nom, qualité: (M.) Tarteron de Montiers.
      Nom, qualité: (M.) Cibiel, Vincent.
      Profession: négociant (ancien), Paris (Paris).
      Domicile: Paris (Paris) avenue Gabriel, 24.
      Relations: subrogé(e) de l'intervenant 1.
    - Constitution, rente viagere, 900 f., 4 avril 1851; MC/ET/X/1217
      Nom, qualité: (M.) Martin, Jean Henri.
      Domicile: Paris (Paris) boulevard Saint-Denis, 8.
      Relations: beau-frère de l'intervenant 3.
      Nom, qualité: (M.) Lievre, Francois Louis.
      Profession: traiteur, Paris (Paris).
      Domicile: Belleville (Paris) Chaussée de Menilmontant, 29.
      Nom, qualité: (M.) Bernard, Claude.
      Profession: docteur-en-medecine, Paris (Paris).
      Domicile: Paris (Paris) rue de la Ferme-des-Mathurins, 16
    - Procuration rente publique, dépôt, recouvrement d'arrerages de toutes rentes sur l'etat francais., 4 avril 1851; MC/ET/X/1217
      Nom, qualité: (Mme ou Mlle) Debary, Susannah.
    - Procuration rente publique, dépôt, recouvrement d'arrerages de toutes rentes sur l'etat francais., 5 avril 1851; MC/ET/X/1217
      Nom, qualité: (M.) Warburton-Davies.
    - Depot de pieces, administration des biens meubles créances et administration des rentes., 7 avril 1851; MC/ET/X/1217
      Nom, qualité: (Mme ou Mlle) Rawlins, Louisa Maria Elizabeth.
      État civil: interdite.
      Domicile: Stogursey (angleterre).
      Nom, qualité: (M.) Rawlins, Henry William.
      Profession: ecclesiastique, Fiddington (angleterre).
      Domicile: Fiddington (angleterre).
      Relations: administrateur des biens de l'intervenant 1
    - Mainlevee d'opposition, gages dus comme concierge., 8 avril 1851; MC/ET/X/1217
      Nom, qualité: (M.) Menigot, Claude Pierre.
      Profession: concierge de chateau (ancien), Maisons-Laffitte (Yvelines), chateau.
      Domicile: Paris (Paris) rue de la Douane, 22.
      Relations: au service de l'intervenant 2.
      Nom, qualité: (Mme ou Mlle) Laffitte (princesse, Moskowa), Moskowa.
      Domicile: Paris (Paris) rue Laffitte
    - Obligation, emprunt, 7000 f., 10 avril 1851; MC/ET/X/1217
      Nom, qualité: (M.) Lafisse, Alexandre Gilbert Clement.
      Domicile: Paris (Paris) rue Louis-le-Grand, 6.
      Nom, qualité: (M.) Lafisse, Claude Louis.
      Relations: fils de l'intervenant 1.
      Nom, qualité: (Mme ou Mlle) Leroux, Adelaide Marie.
      Domicile: Paris (Paris) rue du Mont-Thabor, 4.
      Nom, qualité: (M.) Baux Dit Lebeau, Jean Louis.
      Profession: general de brigade
    - Liquidation, proces-verbal, reprises apres separation de biens., 10 avril 1851; MC/ET/X/1217
      Nom, qualité: (Mme ou Mlle) Biffe, Charlotte Eleonore.
      Domicile: Paris (Paris) rue de la Madeleine, 54.
      Nom, qualité: (M.) Duseigneur, Jean Bernard.
      Profession: statuaire, Paris (Paris).
      Domicile: Paris (Paris) rue de la Madeleine, 54
    - Succession, requisition, certificat de propriété de rentes etat 5%, 1292 f et rentes etat 3%, 716 f., 10 avril 1851; MC/ET/X/1217
      Nom, qualité: (M.) Thibaut, Thibaut.
    - Notoriete, depot., 10 avril 1851; MC/ET/X/1217
      Nom, qualité: (Mme ou Mlle) Guisasola Y Alvarez de Acevedo de, Juana-De-Dios.
      Domicile: Madrid (espagne).
      Nom, qualité: (M.) Espinosa, Joaquin Maria.
      Domicile: Madrid (espagne)
    - Procuration générale, gerance et administration maison de commerce, Paris (Paris) rue Meslay, 16., 11 avril 1851; MC/ET/X/1217
      Nom: Maison Fleischer et Cie.
      Domicile: Paris (Paris) rue Meslay, 16.
      Nom, qualité: (M.) Muller, Jean.
      Profession: teneur de livres, Paris (Paris).
      Domicile: Paris (Paris) rue Meslay, 16
    - Transport, créance, 7136 f., 11 avril 1851; MC/ET/X/1217
      Nom, qualité: (M.) Jacquet, Jean Baptiste.
      Domicile: Paris (Paris) rue des Vieux-Augustins, 27.
      Nom, qualité: (M.) Robillard de, Gustave Louis.
      Nom, qualité: (M.) Fauqueux, Cyr Ambroise.
      Domicile: Paris (Paris) rue de la Concorde, 24
    - Cahier des charges, affiche, abonnements, planches gravées concernant le journal 'Les Modes Parisiennes', rue de la Bourse, n°1., 12 avril 1851; MC/ET/X/1217
      le 15 mai: adjudication.
      cahier des charges
    - Donation entre epoux., 12 avril 1851; MC/ET/X/1217
      Nom, qualité: (Mme ou Mlle) Coco, Marie Anne.
      Domicile: Montmartre (Paris) rue Belhomme, 3.
      Nom, qualité: (M.) Martin, Louis Auguste.
      Profession: charron, Paris.
      Domicile: Montmartre (Paris) rue Belhomme, 3
    - Donation entre epoux., 12 avril 1851; MC/ET/X/1217
      Profession: charron, Paris (Paris).
    - Cahier des charges, dépôt, adjudication de journal en faillite, les modes parisiennes, Paris (Paris) rue de la Bourse, 1., 12 avril 1851; MC/ET/X/1217
      Nom: Journal Les Modes Parisiennes.
      Domicile: Paris (Paris) rue de la Bourse, 1.
      Nom, qualité: (M.) Philippon, Charles.
      Profession: artiste, Paris (Paris).
      Relations: liquidateur de la failllite de l'intervenant 1
    - Mariage., 12 avril 1851; MC/ET/X/1217
      Nom, qualité: (M.) Profiter, Louis Alphonse.
      Domicile: Paris (Paris) passage de l'Industrie, 14.
      Nom, qualité: (M.) Profiter, Anne Francois.
      Domicile: Paris (Paris) rue Notre-Dame-de-Bonne-Nouvelle, 2.
      Nom, qualité: (Mme ou Mlle) Loliee, Pauline Eugenie.
      Domicile: Paris (Paris) rue Saint-Denis, 391.
      Nom, qualité: (M.) Loliee, Pierre Henry Antoine.
      Profession: quincaillier (marchand), Paris (Paris).
      Domicile: Paris (Paris) rue Saint-Denis, 391
    - Succession, notoriete., 14 avril 1851; MC/ET/X/1217
      Nom, qualité: (Mme ou Mlle) Follain, Marie Rosalie.
      Domicile: Paris (Paris) rue du Faubourg-St-Denis, 80.
      Nom, qualité: (M.) Delahaye, Charles Joseph.
    - Mainlevee, hypotheques (2)., 14 avril 1851; MC/ET/X/1217
      Nom, qualité: (M.) Vuillet, Joseph.
      Domicile: Paris (Paris) rue d'Aboukir, 63.
      Nom, qualité: (M.) Deshayes, Jean Louis Gedeon.
      Domicile: Paris (Paris) rue de l'Arbre-Sec, 22
    - Obligation, emprunt, 300 f., 14 avril 1851; MC/ET/X/1217
      Nom, qualité: (M.) Paravis, Jean Joseph.
      Domicile: Paris (Paris) rue de la Fontaine-Moliere, 8.
      Nom, qualité: (M.) Dordis, Joseph.
      Profession: tailleur (marchand), Paris.
      Domicile: Paris (Paris) passage de l'Industrie, 3
    - Vente, maison, 90000 f, Paris (Paris) boulevard des Filles-du-Calvaire, 14., 15 avril 1851; MC/ET/X/1217
      Nom, qualité: (M.) Quisserme, Jean.
      Profession: entrepreneur de maconnerie, Paris (Paris).
      Domicile: Paris (Paris) boulevard des Filles-du-Calvaire, 14.
      Nom, qualité: (M.) Metivet, Andre Francois Ambroise.
      Profession: propriétaire, charcutier, Paris (Paris).
      Domicile: Paris (Paris) rue Saint-Jacques, 151
    - Proces-verbal, defaut., 16 avril 1851; MC/ET/X/1217
      Nom, qualité: (M.) Deniset, Jacques Auguste.
      Profession: agent-de-change (ancien), Paris (Paris).
      Domicile: Paris (Paris) rue Ollivier, 2.
      Nom, qualité: (personne morale) Germain de Chantereine (hoirs).
      Relations: héritiers de l'intervenant 3.
      Nom, qualité: (M.) Germain.
      Profession: gerant de société, Belleville (Paris).
      Relations: gérant(e) (s) de l'intervenant 4.
      Nom: Société Des Eaux de Pure Seine.
      Domicile: Belleville (Paris)
    - Procuration rente publique, dépôt, recouvrement d'arrerages de toutes rentes sur l'etat francais., 16 avril 1851; MC/ET/X/1217
      Nom, qualité: (M.) Homfray, John.
      Domicile: Cheltenham (angleterre).
      Nom, qualité: (M.) Richards, Edwards Priest.
      Domicile: Cardiff (angleterre).
    - Procuration rente publique, dépôt, recouvrement d'arrerages de toutes rentes sur l'etat francais., 16 avril 1851; MC/ET/X/1217
      Nom, qualité: (M.) Murray, William.
    - Mainlevee, desistement, hypotheque contenant ouverture de credit, 190000 f., 17 avril 1851; MC/ET/X/1217
      Domicile: Paris (Paris) rue Laffitte, 29.
      Nom, qualité: (M.) Bastard de
    - Mainlevée, hypothèque, 200 000 f., 17 avril 1851; MC/ET/X/1217
      Nom, qualité: (M.) Laniel-Fontaine, Louis Jacques.
      Profession: négociant, Lisores (Calvados).
      Domicile: Lisores (Calvados).
      Nom, qualité: (M.) Laniel-Fontaine, Jacques Alphonse.
      Profession: négociant, Vimoutiers (Orne).
      Domicile: Vimoutiers (Orne).
      Nom, qualité: (M.) Laniel, Eugene Gustave.
      Profession: négociant, Vimoutiers (Calvados).
      Domicile: Vimoutiers (Calvados).
      Nom, qualité: (M.) Laniel, Louis Alexandre.
      Domicile: Vimoutiers (Calvados)
    - Procuration rente publique, dépôt, vente de rente etat 3%, 780 f., 18 avril 1851; MC/ET/X/1217
      Relations: héritier de l'intervenant 2.
      Nom, qualité: (M.) Mac Kain, James Doblin.
    - Succession, quittance, reglement de dettes, 7500 f., 18 avril 1851; MC/ET/X/1217
      Nom, qualité: (M.) Gonnard, Jean Francois.
      Domicile: Paris (Paris) rue du Colysee, 17
    - Quittance, remboursement d'emprunt, 10000 f sur 50000 f., 20 avril 1851; MC/ET/X/1217
      Nom, qualité: (M.) de Coster, Pierre Andre.
      Profession: constructeur mecanicien, Paris.
    - Vente en nue-propriete, maison, 400 f et rente viagere, 45 f, Beaumont-sur-Oise (95)., 22 avril 1851; MC/ET/X/1217
      Nom, qualité: (M.) Girardeau, Alexandre.
      Domicile: Paris (Paris) rue Su Sentier, 8.
      Nom, qualité: (M.) Maillard, Charles Louis.
      Profession: portefaix, Beaumont-sur-Oise (95).
      Domicile: Beaumont-sur-Oise (95).
      Nom, qualité: (M.) Maillard, Charles Louis Etienne.
      Profession: cordonnier, Beaumont-sur-Oise (95).
      Relations: fils de l'intervenant 2
    - Decharge., 28 avril 1851; MC/ET/X/1217
      Nom, qualité: (M.) Lorrain, Joseph Vincent.
      Domicile: Paris (Paris) rue d'Enghien, 8.
      Nom, qualité: (M.) Copineau, Jacques Sebastien.
      Domicile: Paris (Paris) rue d'Enghien, 16
    - Mariage., 30 avril 1851; MC/ET/X/1217
      Nom, qualité: (M.) Robert, Pierre.
      Profession: artiste en mosaique, Montmartre (Paris).
      Domicile: Montmartre (Paris) rue de l'Empereur, 90.
      Nom, qualité: (M.) Robert, Antoine.
      Nom, qualité: (Mme ou Mlle) Brot, Euphrasie Genevieve.
      Profession: ouvriere en couture, Montmartre (Paris).
      Domicile: Montmartre (Paris) rue Trainee, 16.
      Nom, qualité: (M.) Brot, Jean Charles.
      Domicile: Saint-Mery (Seine-et-Marne)
  - Minutes. 1851, mai - juillet, mai - juillet 1851; MC/ET/X/1218
    - Procuration rente publique, dépôt, vente de rente etat 5%, 500 f., 1er mai 1851; MC/ET/X/1218
      Relations: administrateur des biens de l'intervenant 2.
      Nom, qualité: (Mme ou Mlle) Rawlins, Louisa Maria.
      Relations: fille de l'intervenant 1.
    - Procuration rente publique, dépôt, transfert de rente etat 5%, 5433 f., 5 mai 1851; MC/ET/X/1218
      Nom, qualité: (M.) Willoughby, Digby.
      Nom, qualité: (M.) Middleton, Digby (lord).
      Relations: cessionnaire de l'intervenant 1.
    - Obligation, emprunt, 1400 f., 5 mai 1851; MC/ET/X/1218
      Nom, qualité: (M.) Dommergues, Jean.
      Profession: garcon de bain (ancien), Paris (Paris).
      Domicile: Paris (Paris) rue du Faubourg-St-Germain, 16.
      Nom, qualité: (M.) Charvier, Etienne.
      Domicile: Saint-Cloud (Hauts-de-Seine)
    - Procuration rente publique, dépôt, recouvrement de rentes (3) etat 3%, 8064 f., 6 mai 1851; MC/ET/X/1218
      Nom, qualité: (Mme ou Mlle) Dickson, Caroline (marquise).
      Nom, qualité: (M.) Assereto de Serravalle D', Louis (marquis).
      Nom, qualité: (M.) Errea, Cosme.
      Profession: commis au ministère du commerce, Madrid (espagne).
    - Affectation d'hypotheque, hypotheque sur maisons (3) et terrain garantis, 20000 f, Paris (Paris) rue Pierre Levee X rue Fontaine-au-Roi et rue des., 6 mai 1851; MC/ET/X/1218
      Nom, qualité: (M.) Martin, Henri.
      Relations: créancier(e) de l'intervenant 2, cautionne (e)(s) par l'intervenant 03.
      Nom, qualité: (M.) Biord.
      Domicile: Paris (Paris) rue du Faubourg-St-Martin, 60.
      Domicile: Paris (Paris) rue de la Ferme-des-Mathurins, 56.
      Relations: 03DGR01
    - Vente par Henri Martin, docteur en médecine de la faculté de Paris, à Claude Bernard, docteur en médecine, son gendre, d'une maison à Paris, boulevard Saint-Denis, n°8, moyennant 250000 francs., 7 mai 1851; MC/ET/X/1218
      acte de vente; Bernard, Claude; Martin, Henri; docteur d'université
    - Compte., 7 mai 1851; MC/ET/X/1218
      Nom, qualité: (Mme ou Mlle) Martin, Marie Louise.
      Domicile: Paris (Paris) passage des Petits-Peres, 2.
      Relations: épouse de l'intervenant 3.
      Nom, qualité: (M.) Saint-Amand, Frederic Alphonse.
      Profession: avoué près le tribunal de premiere instance de la seine, Paris (Paris).
      Relations: père de l'intervenant 1, père de l'intervenant 2
    - Licitation, maison, 250000 f, Paris (Paris) boulevard Saint-Denis, 8., 7 mai 1851; MC/ET/X/1218
      Relations: fille de l'intervenant 1, épouse de l'intervenant 4.
      Profession: avoué près le tribunal de grande instance de la seine, Paris (Paris).
      Nom, qualité: (Mme ou Mlle) Martin, Marie Francoise.